【裁判字號】    92,上易,3006
【裁判日期】    921126
【裁判案由】    竊盜等
【裁判全文】
臺灣高等法院刑事判決                          九十二年度上易字第三００六號
    上  訴  人  臺灣板橋地方法院檢察署檢察官
    被      告  乙○○
右上訴人因被告竊盜等案件，不服臺灣板橋地方法院九十二年度易字第二三六一號，
中華民國九十二年八月二十九日第一審判決（起訴案號：臺灣板橋地方法院檢察署九
十二年度偵字第一二七一九號，併辦案號；同署九十二年偵字一六五三○號），提起
上訴，本院判決如左：
    主  文
原判決撤銷。
乙○○連續攜帶兇器竊盜，處有期徒刑伍月，如易科罰金，以參佰元折算壹日。緩刑
參年。扣案螺絲起子貳支沒收。
    事  實
一、乙○○基於意圖為自己不法之所有之概括犯意，先於民國九十二年六月二十六日
    十時三十分許，帶其所有之螺絲起子乙束，至台北縣板橋市光復橋下環河道，
    見甲○○所有車牌號碼ＦＺ─八二九九之自用小客車停置該處，即以螺絲起子插
    入右側車門車鎖，破壞車門，進入車內竊取煙灰缸內零錢共新台幣 (下同）三十
    元，得手離去時，為警查獲，並扣得螺絲起子一支。復於九十二年八月三十日上
    午九時四十五分許，在台北縣板橋市○○道路光復橋下，見丙○○所有車牌號碼
    七八九-ＬＢ 營業小客車停放該處，再以所有之螺絲起子一支破壞車門（毀損部
    分未據告訴），竊取車內零錢計八十元，得手離去時，為警查獲，再扣得螺絲起
    子一支。
二、案經甲○○訴由台北縣政府警察局海山分局報請臺灣板橋地方法院檢察署檢察官
    偵查起訴並移送併辦。
    理  由
一、右揭事實，業據被告乙○○迭於偵審中坦承不諱，核與告訴人甲○○、丙○○指
    訴情節相合，復有贓物認領保管單、照片等在卷可稽，並有螺絲起子二支扣案可
    資佐證。是本案事證明確，被告犯行堪以認定，應依法論科。
二、按螺絲起子為鐵製器物，持之足以傷人，客觀上具危險性，足為兇器，是核被告
    所為，係犯刑法第三百二十一條第一項第三款之加重竊盜罪。被告二次竊行，時
    間緊接，方法同一，觸構成要件相同之罪，顯係基於概括犯意為之，為連續犯以
    一罪論，並加重其刑。被告竊取丙○○財物部分，雖未起訴，與已起訴部分，有
    連續犯之裁判上一罪關係，本院仍得一併審究。又被告係領有殘障手冊之中度智
    障者，有殘障手冊附卷可考，據被告母親林素姬到庭稱：被告小時候頭腦因為發
    燒燒壞了，常常做過的事情都會不記得等語，本院審理時亦發現，被告應答時語
    言表達及肢體動作有明顯遲緩現象，對於複雜問句無法瞭解以致無法應答，足見
    被告對現實認知及判斷能力顯然低於一般人之平均程度，屬精神耗弱之人，則其
    所為竊盜犯行，爰依刑法第十九第二項規定減輕其刑。原審論處被告罪刑，本非
    無見，惟原審就被告竊取丙○○財物部分，未及審酌，仍有未洽，檢察官上訴意
    旨指摘及此，為有理由，自應由本院將原判決撤銷改判。爰審酌被告犯罪動機、
    目的、手段、所得利益僅一百餘元、身為中度智障者，未曾受教育不識字，智識
    程度甚低，犯後坦承犯行態度良好等一切情狀，量處如主文所示之刑，併諭知易
    科罰金之折算標準，以資懲儆。又被告前於八十二年間，因公共危險案件，雖經
    法院判處有期徒刑八月，緩刑三年確定，嗣於緩刑期滿，未經撤銷緩刑，其刑之
    宣告已失其效力，等同於未曾受有期徒刑以上刑之宣告，有本院被告全國前案紀
    錄表附卷可稽，其因一時失慮，致罹刑章，事後坦承犯行，深具悔意，經此次刑
    之宣告，應知所警惕而無再犯之虞，本院認以暫不執行其刑為當，爰併宣告緩刑
    三年，用啟自新。扣案螺絲起子二支，為被告所有，已據其供明在卷，屬供本件
    犯罪所用之物，依法宣告沒收。
三、檢察官另認被告以螺絲起子破壞被害人甲○○車門門鎖，涉犯刑法第三百五十四
    條毀損罪，因該罪依同法第三百五十七條規定，屬告訴乃論之罪，而告訴人甲○
    ○於原審審理時已撤回告訴，惟因檢察官以此部分與前開有罪部分間，有方法、
    目的之牽連犯裁判上一罪關係，故本院不另為不受理之諭知。
據上論斷，應依刑事訴訟法第三百六十九條第一項前段、第三百六十四條、第二百九
十九條第一項前段、刑法第三百二十一條第一項第三款、第五十六條、第十九條第二
項、第四十一條第一項前段、第七十四條第一項第一款、第三十八條第一項第二款，
罰金罰鍰提高標準條例第二條，判決如主文。
本案經檢察官謝英民到庭執行職務。
中      華      民      國    九十二    年      十一    月    二十六    日
                              臺灣高等法院刑事第五庭
                                  審判長法  官  曾  德  水
                                        法  官  蘇  素  娥
                                        法  官  楊  貴  雄
右正本證明與原本無異。
不得上訴。
                                        書記官  林  淑  貞
中      華      民      國    九十二    年     十一     月    二十七    日
附錄：本案論罪科刑法條全文
中華民國刑法第三百二十一條
犯竊盜罪而有左列情形之一者，處六月以上、五年以下有期徒刑：
一  於夜間侵入住宅或有人居住之建築物、船艦或隱匿其內而犯之者。
二  毀越門扇、牆垣或其他安全設備而犯之者。
三  攜帶兇器而犯之者。
四  結夥三人以上而犯之者。
五  乘火災、水災或其他災害之際而犯之者。
六  在車站或埠頭而犯之者。
前項之未遂犯罰之。


司法院資訊處製作；財團法人民間司法改革基金會備份。
